臺灣花蓮地方法院刑事判決　　　　　　　 96年度易字第127號
公　訴　人　臺灣花蓮地方法院檢察署檢察官
被　　　告　丁○○
　　　　　　　　　　（現於臺灣花蓮看守所另案羈押中）
上列被告因竊盜案件，經檢察官提起公訴（96年度偵字第1050號
、第1063號、第1121號、第1125號、第1126號、第1169號、第12
97號、第1442號），因被告於準備程序中就被訴事實均為有罪之
陳述，經本院合議庭裁定由受命法官獨任進行簡式審判程序，並
判決如下：
    主  文
丁○○犯附表二所示之罪，分別判處如附表二所示之刑；應執行
有期徒刑壹年貳月。
    事實及理由
一、本案犯罪事實及證據除更正如下外，餘均引用檢察官起訴書
    （如附件）之記載：
(一)、事實欄部分：
、犯罪事實欄關於被告丁○○之前科應更正為：「丁○○前於
    民國84年間，因藥事法經本院判處有期徒刑 7月、10月，應
    執行有期徒刑1年3月；另因竊盜案件，經本院判處有期徒刑
    2年 7月確定，2案經與其前因藥物藥商管理條例及肅清煙毒
    條例案件之殘刑合併執行，於93年1月11日執行完畢。」
、附表一編號一原起訴書「95年 9月30日18時許」之記載，應
    更正為「95年9月30日16、17時許」。
、附表一編號二原起訴書「95年10月22日上午5、6時許」之記
    載，應更正為「95年10月22日上午6時許」。
、犯罪事實欄末行應增加：嗣經丁○○另案因竊盜案件經本院
    羈押於看守所，經警方借提詢問時，於偵查機關尚未發覺犯
    罪嫌疑人前，向承辦之警員分別坦承附表一編號1及3至10之
    犯行，而願受裁判之處罰。
(二)、證據欄增加：
  1、被告丁○○於本院審理中之自白。
  2、被告之警詢筆錄。
  3、中華民國95年日出日沒時刻表1份。
二、論罪科刑部分：
、核被告於附表一編號1至10所為，係各犯刑法第320條第 1項
    之竊盜罪。
、原起訴書認被告所犯附表一編號1及2之犯罪時間係為95年 9
　　月20日18時許及95年10月22日上午5、6時許，然而，對此被
  　告於本院審理時澄清稱其作案時間應係為95年9月20日下午4
    、5時許，及以95年10月22日上午 5、6時許，天色已明亮等
    語置辯，查95年 9月30日之日沒時間係為該日17時42分，95
    年10月22日之日出時間係為該日 5時54分，此有中華民國95
    年日出日沒時刻表 1份在卷可佐，徵之被告於警詢中所述其
    於附表一編號1犯案之時間係犯於95年9月底某日下午18時左
    右等語（見警卷C1卷第 2頁），而被害人丙○○於警詢所述
    遭竊之時間，係大約在95年 9月30日下午20時左右等語（見
    警卷C1卷第 8頁），二者對於犯案的時間有相當大的差異，
    另就附表一編號 2犯行部分，被告其於警詢中稱：應該是在
    95 年10月22日上午5、6點左右進入等語（見警卷C2卷第2頁
    ），而被害人甲○○稱係在95年10月22日 5時40分許在家中
    發現遭竊等語（見警卷C2卷第 6頁），是被告陳述作案的時
    間亦與被害人所述有所不同，然而，該等行竊（遭竊）時間
    均為被告的概略判斷，或是被害人事後的研判罷了，並無直
    接確切的證據，足以認定犯案時間，從而，被告既有所爭辯
    ，並陳明其犯案的時間非屬日沒後至日出前之刑法加重竊盜
    罪構成要件中所謂的「夜間」裡犯案，本件即查無積極證據
    足以推翻被告之辯詞，自應採取最有利於被告之事實作認定
    ，從而，本院認被告上開犯案之時間應以被告於本院時所言
    較可採信，原起訴書認係犯刑法第321條第1項第 3款之夜間
    侵入住宅竊盜罪嫌，容有誤會，尚有未洽，惟起訴之社會基
    本事實相同，應由本院變更法條並加以審判。
、又被告有事實欄所示之前科及執行紀錄，有臺灣高等法院被
    告前案紀錄表1份在卷可查，其於5年以內故意再犯本件有期
    徒刑以上之罪，為累犯，依刑法第47條第 1項規定分別加重
    其刑。
、被告於偵查機關查知犯罪嫌疑人前，主動向承辦警員坦承犯
    上開竊盜犯行（除附表一編號 2犯行外），並表明願受刑法
    之處罰等情，業據有該警詢筆錄可佐，依刑法第62條前段規
    定，就各犯行，均減輕其刑。並均先加後減之（除附表一編
    號2以外）。
、再查，被告附表一編號 2之犯案，警方早已於95年12月29日
　　將在該址所採集到犯案者之指紋，送請內政部警政署刑事警
  　察局鑑定結果，發現與被告檔存警局指紋卡之右中、右中及
    右食指相符，此有該局95年12月29日刑紋字第0950192095號
    鑑驗書影本 1份在卷可參（見警卷C2卷第11頁），被告遲於
    96年1月5日始向警員陳述犯此案，就此犯行部分，自無自首
    減刑之適用，併予敘明。
、爰審酌被告有竊盜等前科紀錄，有前開刑案紀錄表可憑、其
    犯罪之動機、手段、生活狀況、對被害人之損害，及其犯罪
    後坦承犯行之態度等一切情狀，分別量處如附表二所示主文
    所示之刑，併定應執行之刑。
三、依刑事訴訟法第299條第1項前段、第273條之1第1項、第310
    條之2、第454條、第300條，刑法第320條第1項、第47條第1
    項、第62條前段、第51條第5款，判決如主文。
本案經檢察官乙○○到庭執行職務。
中　　華　　民　　國　　96　　年　　4 　　月　　30　　日
       　　　　　　　   臺灣花蓮地方法院刑事第二庭
                                法　官　李　豫　雙
上列正本證明與原本無異。
如對本判決不服，應於送達後10日內，向本院提出上訴狀（應抄
附繕本）。告訴人或被害人如對於本判決不服者，應具備理由請
求檢察官上訴，其上訴期間之計算係以檢察官收受判決正本之日
期為準。
                                書 記 官
中　　華　　民　　國　　96　　年　　5 　　月　　1 　　日
附錄本判決論罪之法律條文：
中華民國刑法第320條第1項：
意圖為自己或第三人不法之所有，而竊取他人之動產者，為竊盜
罪，處5年以下有期徒刑、拘役或500元以下罰金。
中華民國刑法第321條第1項：
犯竊盜罪而有左列情形之一者，處6月以上、5年以下有期徒刑：
一、於夜間侵入住宅或有人居住之建築物、船艦或隱匿其內而犯
    之者。
二、毀越門扇、牆垣或其他安全設備而犯之者。
三、攜帶兇器而犯之者。
四、結夥三人以上而犯之者。
五、乘火災、水災或其他災害之際而犯之者。
六、在車站或埠頭而犯之者。
附表二
┌───┬──────────────┬─────────┐
│      │                            │                  │
│編號  │主文                        │備註              │
├───┼──────────────┼─────────┤
│一    │丁○○竊盜，累犯，處有期徒刑│附件中附表一編號一│
│      │參月；                      │之犯罪事實部分。  │
├───┼──────────────┼─────────┤
│二    │又竊盜，累犯，處有期徒刑肆月│附件中附表一編號二│
│      │；                          │之犯罪事實部分。  │
├───┼──────────────┼─────────┤
│三    │又竊盜，累犯，處有期徒刑參月│附件中附表一編號三│
│      │；                          │之犯罪事實部分。  │
├───┼──────────────┼─────────┤
│四    │又竊盜，累犯，處有期徒刑參月│附件中附表一編號四│
│      │；                          │之犯罪事實部分。  │
├───┼──────────────┼─────────┤
│五    │又竊盜，累犯，處有期徒刑參月│附件中附表一編號五│
│      │；                          │之犯罪事實部分。  │
├───┼──────────────┼─────────┤
│六    │又竊盜，累犯，處有期徒刑參月│附件中附表一編號六│
│      │；                          │之犯罪事實部分。  │
├───┼──────────────┼─────────┤
│七    │又竊盜，累犯，處有期徒刑參月│附件中附表一編號七│
│      │；                          │之犯罪事實部分。  │
├───┼──────────────┼─────────┤
│八    │又於竊盜，累犯，處有期徒刑參│附件中附表一編號八│
│      │月；                        │之犯罪事實部分。  │
├───┼──────────────┼─────────┤
│九    │又竊盜，累犯，處有期徒刑參月│附件中附表一編號九│
│      │；                          │之犯罪事實部分。  │
├───┼──────────────┼─────────┤
│十    │又竊盜，累犯，處有期徒刑參月│附件中附表一編號十│
│      │；                          │之犯罪事實部分。  │
└───┴──────────────┴─────────┘
